臺灣桃園地方法院小額民事判決
111年度桃小字第40號
原      告  吳莉雯
訴訟代理人  王志峯
被      告  游明朝
上列當事人間請求損害賠償事件，本院於民國111年4月14日言詞
辯論終結，判決如下：
主    文
被告應給付原告新臺幣6,975元，及自民國110年11月15日起至清
償日止，按週年利率5％計算之利息。
原告其餘之訴駁回。
訴訟費用新臺幣1,000元由被告負擔新臺幣500元，餘由原告負擔
。
本判決第1項得假執行。
    事實及理由
壹、程序部分：
    被告經合法通知，未於言詞辯論期日到場，核無民事訴訟法
    第386條所列各款情形，爰依原告之聲請，由其一造辯論而
    為判決。
貳、實體部分：
一、原告主張：被告於民國110年8月30日8時14分許，駕駛車牌
    號碼000-0000號自用小貨車（下稱肇事車輛），沿桃園市○○
    區○○街0000號前路邊起步駛入龍安街時，未注意車前狀況，
    致與停放於78-3號前由原告所有之車牌號碼000-0000號普通
    重型機車（下稱系爭車輛），發生擦撞，致系爭車輛受損（
    下稱系爭事故），原告因而支出維修費用新臺幣（下同）20
    ,505元及精神慰撫金3,000元，共計23,505元。爰依侵權行
    為之法律關係，提起本件訴訟等語並聲明：被告應給付原告
    23,505元，及自起訴狀繕本送達翌日起至清償日止，按週年
    利率5％計算之利息。
二、被告經合法通知，未於言詞辯論期日到場，亦未提出書狀作
    何聲明或陳述。
三、得心證之理由：
  ㈠被告應負侵權行為賠償責任：
  1.按因故意或過失，不法侵害他人之權利者，負損害賠償責任
    ；汽車、機車或其他非依軌道行駛之動力車輛，在使用中加
    損害於他人者，駕駛人應賠償因此所受之損害，民法第184
    條第1項前段、第191條之2前段分別定有明文。次按汽車行
    駛時，駕駛人應注意車前狀況及兩車並行之間隔，並隨時採
    取必要之安全措施，亦為道路交通安全規則第94條第3項前
    段所明定。
  2.經查，原告主張被告於前開時間、地點，駕駛肇事車輛，因
    未注意車前狀況，並隨時採取必要之安全措施之過失，致碰
    撞系爭車輛，造成系爭車輛受有損害等情，業據其提出道路
    交通事故當事人登記聯單、估價單、系爭車輛之行車執照等
    件為證（見本院卷第4至6頁），並經本院職權向桃園市政府
    警察局桃園分局調取系爭事故調查卷宗核閱無訛（見本院卷
    第9至19頁反面）。至被告已於相當時期受合法通知，無正
    當理由而未於言詞辯論期日到場，復未提出書狀爭執，依民
    事訴訟法第436條之23、第436條第2項、第280條第3項前段
    準用同條第1項之規定，應視同自認，堪信原告之主張為真
    實。則被告就系爭事故之發生為有過失並應負責任乙節，應
    可認定。
  ㈡原告得請求之金額：
　⒈按不法毀損他人之物者，被害人得請求賠償其物因毀損所減
    少之價額，民法第196條定有明文；又依上開規定請求賠償
    物被毀損所減少之價額，得以修復費用為估定之標準，但以
    必要者為限（例如：修理材料以新品換舊品，應予折舊），
    此有最高法院77年度第9次民事庭會議決議可資參照。
　⒉經查，原告主張系爭車輛之必要修繕費用包括零件費用16,30
    5元、工資費用4,200元等情，業據其提出估價單為證（見本
    院卷第5頁）。依前揭說明，系爭車輛之修復既以新零件更
    換被毀損之舊零件，自應將零件折舊部分予以扣除。又依行
    政院所頒固定資產耐用年數表及固定資產折舊率之規定，機
    器腳踏車之耐用年數為3年，依定率遞減法每年折舊1000分
    之536，另依營利事業所得稅查核準則第95條第6項規定「固
    定資產提列折舊採用定率遞減法者，以1年為計算單位，其
    使用期間未滿1年者，按實際使用之月數相當於全年之比例
    計算之，不滿1月者，以1月計」。而系爭車輛於109 年12月
    出廠，至系爭事故發生時即110年8月30日，已使用9月，有
    系爭車輛之行車執照可參（見本院卷第6頁）。則零件費用1
    6,305元於扣除折舊額後應為9,750元（計算式詳如附表），
    加計毋須計算折舊之工資4,200元後，原告得向被告請求之
    車輛修復費用應為13,950元（計算式：9,750元＋4,200元＝13
    ,950元）。至於精神慰撫金3,000元部分已為原告於言詞辯
    論期日當庭捨棄，故不予審酌，附此敘明。
  ㈢原告就系爭事故之發生與有過失：
  1.按損害之發生或擴大，被害人或其代理人或使用人與有過失
    者，法院得減輕賠償金額，或免除之，民法第217條第1項、
    第3項定有明文。又按駕駛人駕駛汽車，應遵守道路交通標
    誌、標線、號誌之指示；大型重型機車及機車臨時停車時，
    應依車輛順行方向緊靠道路邊緣停放，其前輪或後輪外側距
    離緣石或路面邊緣不得逾四十公分；禁止臨時停車或設有禁
    止停車標誌、標線之處所均不得停車；黃實線，設於路側者
    ，用以禁止停車，本標線禁止時間為每日上午7時至晚間8時
    ，如有延長或縮短之必要時，應以標誌及附牌標示之，道路
    交通安全規則第90條前段、第111條第3項、第112條第1、4
    款，道路交通標誌標線號誌設置規則第149條第1項第4款前
    段、第168條第4項分別定有明文。又本條例用詞，定義如下
    ：十、臨時停車：指車輛因上、下人、客，裝卸物品，其停
    止時間未滿三分鐘，保持立即行駛之狀態，道路交通管理處
    罰條例第3條第10款定有明文。
  2.經查，本件被告駕駛肇事車輛未注意車前狀況及兩車並行之
    間隔致系爭事故發生，固為本件之肇事原因，惟觀諸本院依
    職權調取之桃園市政府警察局桃園分局道路交通事故處理卷
    宗內所附現場照片所示，原告停放系爭車輛之處所劃設有黃
    實線之禁止停車線，原告亦自承：系爭事故發生時，系爭車
    輛已熄火，原告在商店內買東西等語（見本院卷第35頁反面
    ），原告顯然未將系爭車輛保持得立即行駛之狀態而非臨時
    停車，有違反於禁止臨時停車處所停車之情形；再者，原告
    將系爭車輛違規停放於易生事故而劃設標線禁止停車線之處
    所，未緊靠道路邊緣停放，超出黃線停放，更提高肇致本件
    事故發生之風險，堪認原告亦有違規停車之過失。本院審酌
    雙方車輛肇事情節、過失程度等各情，認兩造就系爭事故應
    各負50％責任為公允。
  ㈣綜上所述，原告得請求被告賠償之金額應為6,975元（計算式
    ：13,950元×50％＝6,975元）。
四、末按給付無確定期限者，債務人於債權人得請求給付時，經
    其催告而未為給付，自受催告時起，負遲延責任。其經債權
    人起訴而送達訴狀，或依督促程序送達支付命令，或為其他
    相類之行為者，與催告有同一之效力；又遲延之債務，以支
    付金錢為標的者，債權人得請求依法定利率計算之遲延利息
    ；而應付利息之債務，其利率未經約定，亦無法律可據者，
    週年利率為5％，民法第229條第2項、第233條第1項前段及第
    203條分別定有明文。本件原告對被告之損害賠償請求權，
    係以支付金錢為標的，無確定期限，又未約定利息，則被告
    應自受催告時起，負遲延責任，是原告就上述得請求之金額
    ，原得請求自起訴狀繕本送達被告之翌日即110年11月15日
    起（於110年11月4日寄存於被告住所地之警察機關，依法於
    110年11月14日生送達效力，見本院卷第22頁）至清償日止
    ，按週年利率5％計算之利息，自屬有據。
五、從而，原告依侵權行為之法律關係，請求被告給付如主文第
    1項所示，為有理由，應予准許。逾此範圍，為無理由，應
    予駁回。
六、本件原告勝訴部分係依照民事訴訟法第436條之8第1項適用
    小額訴訟程序所為被告敗訴之判決，依同法第436條之20之
    規定，應依職權宣告假執行。
七、訴訟費用負擔之依據：民事訴訟法第79條。並依同法第436
    條之19規定，確定訴訟費用額如主文第3項所示。
中　　華　　民　　國　　111 　年　　4 　　月　　29　　日
                  桃園簡易庭  法  官  曾耀緯
以上為正本係照原本作成。
如不服本判決，應於送達後20日內，向本院提出上訴狀並表明上
訴理由，如於本判決宣示後送達前提起上訴者，應於判決送達後
20日內補提上訴理由書（須附繕本）。
如委任律師提起上訴者，應一併繳納上訴審裁判費。
中　　華　　民　　國　　111 　年　　4 　　月　　29　　日
                              書記官  吳宏明
附表：計算式
零件費用：16,305元 已使用期間：9月 ----- 折舊時間           金額 第1年折舊值        16,305×0.536×(9/12)=6,555 第1年折舊後價值    16,305-6,555=9,750 
附錄
一、民事訴訟法第436條之24第2項：
    對於小額程序之第一審裁判上訴或抗告，非以其違背法令為
    理由，不得為之。
二、民事訴訟法第436條之25：
    上訴狀內應記載上訴理由，表明下列各款事項：
    （一）原判決所違背之法令及其具體內容。
    （二）依訴訟資料可認為原判決有違背法令之具體事實。
三、民事訴訟法第471條第1項：（依同法第436條之32第2項規定
    於小額事件之上訴程序準用之）上訴狀內未表明上訴理由者
    ，上訴人應於提起上訴後二十日內，提出理由書於原第二審
    法院；未提出者，毋庸命其補正，由原第二審法院以裁定駁
    回之。